臺灣高等法院臺中分院刑事裁定　
110年度聲字第2994號
聲  請  人  臺灣高等檢察署臺中檢察分署檢察官     
受  刑  人  鄭  軒



上列聲請人因受刑人數罪併罰有二裁判以上，聲請定其應執行之
刑（聲請案號：110年度執聲字第1363號），本院裁定如下：
    主  文
鄭軒因犯如附表所示各罪所處之刑，應執行有期徒刑貳年肆月。
    理  由
受刑人鄭軒因詐欺等數罪，經臺灣高雄地方法院、臺灣臺中地方
法院及本院先後判處如附表所示之刑確定在案。數罪中雖有刑法
第50條第1項但書所列情形，惟受刑人已請求檢察官聲請定應執
行刑等情，有臺灣臺中地方檢察署刑法第50條第1項但書案件是
否請求定應執行刑調查表足稽。茲檢察官聲請定應執行刑，本院
審核認其聲請為正當，另參考本院受刑人回覆之陳述意見調查表
陳述對本案無意見，並審酌受刑人所犯之罪均屬詐欺案件、於10
6年1月9日至106年3月15日密集實施，另受刑人目前27歲，有工
作能力，應給予其有復歸社會更生之可能性，兼衡罪責相當、特
別預防之刑罰目的、曾經定過應執行刑之折算比例，就所宣告之
刑定其應執行之刑。應依刑事訴訟法第477條第1項、刑法第50條
但書、第53條、第51條第5款規定，裁定如主文。
中　　華　　民　　國　　110 　年　　12　　月　　21　　日
            刑事第八庭　  審判長法　官　林  清  鈞
                                法　官　郭  瑞  祥
                                法　官　簡  婉  倫
以上正本證明與原本無異。
如不服本裁定，應於裁定送達後5日內向本院提出抗告狀(須附
繕本)。因疫情而遲誤不變期間，得向法院聲請回復原狀。
                                書記官  林　書　慶
　　　　　　　　　　　　　　　　
中　　華　　民　　國　　110 　年　　12　　月　　21　　日
附表：受刑人鄭軒應執行刑案件一覽表　　　　
編              號          1         2 罪              名      幫助詐欺　 3人以上共同詐欺取財 宣      告      刑     有期徒刑3月   有期徒刑1年2月 犯   罪    日   期     106年1月9日    106年2月14日 偵 查（自訴）機 關年   度    案   號  高雄地檢106年度偵字第7392號 臺中地檢107年度偵字第1208、3824號 最後事實審 法           院     高雄地院     臺中地院  案           號 106年原簡字第24號 107年原訴字第52號  判  決  日   期    107年1月15日    107年10月18日 確定判決 法           院     高雄地院     臺中地院  案           號 106年原簡字第24號 107年原訴字第52號  判 決確 定日 期    107年2月6日    108年3月6日 是否得為易科罰金之案件         是        否 備              註  高雄地檢107年度執字第2432號 （編號1至3應執行有期徒刑1年5月） 臺中地檢108年度執字第4125號 （編號1至3應執行有期徒刑1年5月） 
附表：受刑人鄭軒應執行刑案件一覽表　　　　
編              號          3        4 罪              名  3人以上共同詐欺取財 3人以上共同詐欺取財 宣      告      刑     有期徒刑1年 有期徒刑1年3月2次 犯   罪    日   期     106年3月12日 ①106年3月2日至15日 ②106年3月14日 偵 查（自訴）機 關年   度    案   號  臺中地檢107年度偵字第1208、3824號 臺中地檢106年度偵字第7359號等；追加起訴案號：106年度偵字第21102號等、107年度偵字第5392號等；移送併辦案號：106年度偵字第20628號等、107年度偵字第5392、19262號 最後事實審 法           院     臺中地院     中高分院  案           號 107年原訴字第52號 109年度原上訴字第53、54、55、2462、2463、2464、2465、2466號  判  決  日   期    107年10月18日    109年4月15日 確定判決 法           院     臺中地院     最高法院  案           號 107年原訴字第52號 110年度台上字第4520、4689至4693號  判 決確 定日 期    108年3月6日    110年9月9日 是否得為易科罰金之案件         否        否 備              註  臺中地檢108年度執字第4125號 （編號1至3應執行有期徒刑1年5月） 臺中地檢110年度執字第11630號 （編號4至7應執行有期徒刑2年） 
附表：受刑人鄭軒應執行刑案件一覽表　　　　
編              號          5         6 罪              名  3人以上共同詐欺取財 3人以上共同詐欺取財 宣      告      刑    有期徒刑1年2月 有期徒刑1年1月8次 犯   罪    日   期     106年3月13日 ①106年3月14日 ②106年3月15日 ③106年3月15日 ④106年3月15日 ⑤106年3月14日 ⑥106年3月14日 ⑦106年3月15日 ⑧106年3月13至15日 偵 查（自訴）機 關年   度    案   號  臺中地檢106年度偵字第7359號等；追加起訴案號：106年度偵字第21102號等、107年度偵字第5392號等；移送併辦案號：106年度偵字第20628號等、107年度偵字第5392、19262號 臺中地檢106年度偵字第7359號等；追加起訴案號：106年度偵字第21102號等、107年度偵字第5392號等；移送併辦案號：106年度偵字第20628號等、107年度偵字第5392、19262號 最後事實審 法           院     中高分院     中高分院  案           號 109年度原上訴字第53、54、55、2462、2463、2464、2465、2466號 109年度原上訴字第53、54、55、2462、2463、2464、2465、2466號  判  決  日   期    109年4月15日    109年4月15日 確定判決 法           院     最高法院     最高法院  案           號 110年度台上字第4520、4689至4693號 110年度台上字第4520、4689至4693號  判 決確 定日 期    110年9月9日    110年9月9日 是否得為易科罰金之案件         否        否 備              註  臺中地檢110年度執字第11630號 （編號4至7應執行有期徒刑2年） 臺中地檢110年度執字第11630號 （編號4至7應執行有期徒刑2年） 
附表：受刑人鄭軒應執行刑案件一覽表　　　　
編              號          7  罪              名  3人以上共同詐欺取財  宣      告      刑     有期徒刑1年  犯   罪    日   期     106年3月15日  偵 查（自訴）機 關年   度    案   號  臺中地檢106年度偵字第7359號等；追加起訴案號：106年度偵字第21102號等、107年度偵字第5392號等；移送併辦案號：106年度偵字第20628號等、107年度偵字第5392、19262號  最後事實審 法           院     中高分院   案           號 109年度原上訴字第53、54、55、2462、2463、2464、2465、2466號   判  決  日   期    109年4月15日  確定判決 法           院     最高法院   案           號 110年度台上字第4520、4689至4693號   判 決確 定日 期    110年9月9日  是否得為易科罰金之案件         否  備              註  臺中地檢110年度執字第11630號 （編號4至7應執行有期徒刑2年）